# 应收账款预收账款

提问人：dxnb123 时间：2014-12-22 19:49:42
有一家公司与客户签订合同时约定签订合同后预付一定款项，公司先向对方开具发票，对方再付款，在开具发票时公司账务处理借：应收账款 贷：预收账款，请问这么做合理吗？

回答人：chenyiwei
不恰当，在合同刚刚签订时，双方并未实质性地履行合同义务，因此属于待执行合同。根据《企业会计准则第 13 号——或有事项》
规定，待执行合同除非变为亏损合同，否则不确认资产和负债。

提问人：槿思成 时间：2014-12-23 00:46:28
请教陈老师，这个不确认资产和负债应该怎么理解呀？ 企业依据合同条款收到客户的预付款，这时候不是应该 借：银行存款 贷：预收账款吗，确认负债吗？...... 很多时候企业遇到强势的供应商，都会要求客户先预付，再发货的......非常感谢！

回答人：chenyiwei
对方已经付款，但本方尚未发货，这时双方履行程度是不对等的，就不是待执行合同。我说的不确认资产和负债，是指合同刚成立时不能分别确认应收和预收、应付和预付。